# 政府免费装修

提问人：夜聆雪 时间：2020-07-24 14:33:07
背景介绍：A单位为国资委全资央企，B单位为响应当地政府建立的事业单位，A单位由B单位管辖（B单位其实空壳，人员全部是A单位）
事情描述： 1 、当地县政府决定由工业投资集团免费提供 2 层 3000 平方办公用地使用权给B单位使用（B单位的厂房建成之后搬离）
2 、由A单位负责装修，装修结算款97.4万，工业投资集团支付给A单位装修补贴款 102 万请问陈老师，此项业务该如何进行会计处理

回答人：chenyiwei
1 、既然“B单位其实空壳，人员全部是A单位”，那么该办公场所是否实际上由A使用？A和B之间对人工、房租等费用分摊问题是如何约定的？
2 、如果由A实际使用，则装修确认为A的资产（长期待摊费用），在预计使用年限内摊销；装修补贴款超出实际装修成本的部分一次性计入营业外收入，其余部分作为与资产相关的政府补助处理。

提问人：夜聆雪 时间：2020-07-25 18:25:00
陈老师，办公场所全是A单位人员使用，成本全部计入A单位，B单位就是为了拿去补贴走个现金流水账。请问陈老师，这部分账务是属于会计准则当中的“实质重于形式的原则吗”，我们领导非财务的，他认为房子的所有权是工业投资集团，我们不应该确认装修的资产，应该将补贴款超出实际装修成本金额确认为营业外收入。我觉得虽然不妥，但是并不对税务产生影响，是否也可以

回答人：chenyiwei
会计处理还是基于实质重于形式原则。税务规定不是会计处理的依据。